【裁判字號】    89,簡上,587
【裁判日期】    891031
【裁判案由】    給付票款
【裁判全文】
臺灣臺北地方法院民事判決  八十九年度簡上字第五八七號
    上  訴  人    龍穎興業股份有限公司
    兼法定代理人  丁○○
    被上訴人    盈福股份有限公司
    法定代理人  甲○○
    訴訟代理人  丙○○
                乙○○
右當事人間請求給付票款事件，上訴人對於中華民國八十九年七月十三日本院台北簡
易庭八十九年度北簡字第五六二一號第一審判決提起上訴，本院判決如左：
    主    文
上訴駁回。
第二審訴訟費用由上訴人負擔。
    事    實
甲、上訴人方面：
一、聲明：
（一）原判決廢棄。
（二）被上訴人在第一審之訴及其假執行之聲請均駁回。
二、陳述：除與原審判決書所載者相同茲予引用外，補稱：系爭支票是台沙公司幫我
    們申請信用狀的保證票，若申請下來支票要讓台沙公司兌現，若未申請下來台沙
    公司應將票還給我們。本件信用狀尚未申請下來，我們公司就已倒閉，台沙公司
    未將上開支票還給我們，至於支票為何在被上訴人手中我們不清楚。
三、證據：援用原審之立證方法。
乙、被上訴人方面：
一、聲明：駁回上訴。
二、陳述：除與原審判決書所載者相同茲予引用外，補稱：系爭支票係因台沙公司與
    我們有業務往來而交付，我們是善意第三人。
三、證據：援用原審之立證方法。
    理    由
甲、程序方面：
    查八十九年八月三日之聲明上訴狀，雖僅以龍穎欣業股份有限公司（下稱龍穎公
    司）為上訴人，惟本件龍穎公司與丁○○間就系爭票據債務，係屬連帶債務人，
    龍穎公司又係以非限於個人之事由提起上訴，是其上訴效力自及於丁○○，龍穎
    公司及丁○○均為本件之上訴人，合先敘明。
乙、得心證之理由：
一、被上訴人於原審起訴主張：其執有上訴人龍穎公司簽發、發票日為民國八十八年
    十二月二十日、付款人為台北國際商業銀行大安分行、支票號碼為ＱＣ0000
    000號、面額為新台幣（下同）二十五萬元，並由上訴人丁○○、訴外人台沙
    貿易有限公司（下稱台沙公司）背書之支票乙紙，詎於八十八年十二月二十日向
    付款人為付款之提示，以存款不足及拒絕往來戶為由遭退票，追索無效，爰依票
    據關係請求上訴人給付票款等語。上訴人則以：系爭支票是台沙公司幫我們申請
    信用狀的保證票，但信用狀尚未申請下來，我們公司就已倒閉，台沙公司應將上
    開支票還給我們而未還等語，資為抗辯。
二、查被上訴人前開主張，業據提出與其所述相符之支票及退票理由單各乙件為證，
    上訴人亦承認系爭支票係由龍穎公司發票、由丁○○背書等情（八十九年九月八
    日準備程序筆錄參照），是上訴人就系爭支票債務即應負發票人及背書人之責任
    。雖上訴人以前揭情詞置辯，惟按票據債務人不得以自己與發票人或執票人之前
    手間所存抗辯之事由，對抗執票人，票據法第十三條前段定有明文。系爭支票縱
    係上訴人龍穎公司簽發予台沙公司之保證票，此亦僅為上訴人與執票人被上訴人
    之前手台沙公司間所存之原因關係事由，上訴人復未主張被上訴人之取得系爭支
    票乃出於惡意，揆諸前揭法條意旨，上訴人自不得以此為由對抗被上訴人而拒絕
    履行票據責任，是其上開抗辯，尚於法無據。
三、從而，被上訴人依票據關係請求上訴人給付票款二十五萬元，及自發票日即八十
    八年十二月二十日起至清償日止，按年息百分之六計算之利息，為有理由，應予
    准許。原審判命上訴人如數給付，並依職權宣告假執行，並無違誤，上訴意旨指
    摘原判決不當，求予廢棄改判，為無理由，應駁回其上訴。
四、據上論結，本件上訴為無理由，依民事訴訟法第四百三十六條之一第三項、第四
    百四十九條第一項、第八十五條第二項，判決如主文。
中      華      民      國    八十九    年      十      月    三十一    日
                                        民事第五庭審判長法    官  邱新福
                                                        法    官  陳惠生
                                                        法    官  歐陽漢菁
右為正本係照原本作成
本判決不得上訴
中      華      民      國    八十九    年      十      月    三十一    日
                                                        法院書記官  賈繼藩


司法院資訊處製作；財團法人民間司法改革基金會備份。
